臺灣高等法院刑事判決
111年度上訴字第1480號
上  訴  人  
即  被  告  傅招賢


                    
選任辯護人  曾允斌律師(法扶律師)          
上列上訴人因違反毒品危害防制條例等案件，不服臺灣新竹地方
法院110年度訴字第733號，中華民國111年2月14日第一審判決（
追加起訴案號：臺灣新竹地方檢察署110年度偵字第11160號、第
12255號），提起上訴，本院判決如下：
    主  文
原判決關於其附表編號㈠至㈤暨應執行刑，均撤銷。
傅招賢犯如附表編號一至五所示之罪，各處如附表編號一至五「
罪名及宣告刑」欄所示之刑及沒收。
門號○○○○○○○○○○號行動電話壹支（含門號SIM卡壹張）沒收。
    事  實
一、傅昭賢明知海洛因、甲基安非他命分別係毒品危害防制條例
    第2條第2項第1、2款所列管之第一級毒品、第二級毒品，不
    得持有、販賣，竟為下列行為：
(一)意圖營利，基於販賣第一級毒品海洛因以牟利之犯意，於如
    附表編號一、二所示之時間，使用門號0000000000號之行動
    電話，與黃錦坤聯繫交易海洛因之事宜後，於如附表編號一
    、二所示之交易時間、地點，以如附表編號一、二所示之交
    易數量、金額，販賣海洛因予黃錦坤共二次。
(二)意圖營利，基於販賣第二級毒品甲基安非他命以牟利之犯意
    ，於如附表編號三至五所示之時間，使用門號0000000000號
    之行動電話，與陳建平聯繫交易甲基安非他命之事宜後，於
    如附表編號三至五所示之交易時間、地點，以如附表編號三
    至五所示之交易數量、金額，販賣甲基安非他命予陳建平共
    三次。
二、案經新竹市警察局第三分局報告臺灣新竹地方檢察署檢察官
    偵查起訴。
    理  由
壹、程序方面
一、本案審理範圍
    原判決之附表編號㈥部分（即起訴書附表編號5部分），前經
    原審判處罪刑後，檢察官未就此部分提起上訴，上訴人即被
    告傅招賢原雖就原判決全部提起上訴，但於本院已撤回上開
    部分之上訴，有本院審判筆錄及撤回上訴聲請書在卷可按（
    見本院卷第237、251頁），是上開部分即已確定，並非本院
    審理範圍，合先敘明。
二、證據能力之說明
(一)按被告以外之人於審判外之言詞或書面陳述，除法律有規定
    者外，不得作為證據。又被告以外之人於審判外之陳述，雖
    不符合刑事訴訟法第159條之1至第159條之4之規定，但經當
    事人於審判程序同意作為證據，法院審酌該言詞陳述或書面
    陳述作成時之情況，認為適當者，亦得為證據；當事人、代
    理人或辯護人於法院調查證據時，知有同法第159條第1項不
    得為證據之情形，而未於言詞辯論終結前聲明異議者，視為
    有前項之同意。刑事訴訟法第159條第1項及第159條之5分別
    定有明文。本件檢察官、上訴人即被告傅招賢及辯護人，就
    本件卷內被告以外之人於審判外之陳述，於準備程序時均表
    示證據能力沒有意見等語（見本院卷第93至95頁），且迄本
    院言詞辯論終結前未聲明異議，經本院審酌該等證據之作成
    情況，核無違法取證或其他瑕疵，認均適為本案認定事實之
    依據，依刑事訴訟法第159條之5規定，均有證據能力。
(二)又本件認定事實引用之卷內其餘非供述證據（詳後述），並
    無證據證明係公務員違背法定程序取得，依同法第158條之4
    規定反面解釋，均有證據能力。
貳、實體部分
一、認定事實所憑之證據及理由：
　　訊據被告固坦承於如附表編號一至五所示時間、地點，分別
    出售海洛因予黃錦坤二次，及出售甲基安非他命予陳建平三
    次等事實，惟否認有販賣第一、二級毒品之犯意，辯稱：我
    不是販賣，我是轉讓，是基於朋友的立場給他們毒品，我都
    沒有營利的意圖，我也沒有賺價差及量差，只是單純給黃錦
    坤、陳建平毒品施用而已等語。經查：　　
(一)被告於如附表編號一至五所示時間、地點，出售如附表編號
    一、二所示海洛因予黃錦坤及如附表編號三至五所示之甲基
    安非他命予陳建平，並收取如附表編號一至五所示款項等事
    實，業據被告於警詢、偵訊、原審及本院均供述在卷（見偵
    卷第6頁反面至第8頁、第10至11頁、第13頁、第28至31頁，
    原審卷第56至60頁、第150至151頁，本院卷第237、246頁）
    ，並與黃錦坤、陳建平於警詢及偵訊時證述之交易情節相符
    （黃錦坤部分見偵卷第18至20頁、第33至35頁，陳建平部分
    見偵卷第23至24頁、第25頁反面、第27頁，他卷第83至85頁
    ），且有被告分別與黃錦坤、陳建平之通訊監察譯文、原審
    110年聲監字第142號通訊監察書、110年聲監續字第348、41
    4、509號通訊監察書、110年聲監字第172號通訊監察書、11
    0年聲監續字第413、508號通訊監察書、110年聲監字第249
    號通訊監察書、被告所持用之0000000000號通聯調閱查詢單
    (見偵卷第42至65頁、第66頁、第69頁反面至第72頁，他卷
    第16頁)，而黃錦坤經員警採集尿液，送驗結果確呈嗎啡、
    可待因陽性反應，亦有臺灣尖端先進生技醫藥股份有限公司
    110年9月10日濫用藥物檢驗報告(報告序號-竹三-2)、新竹
    市警察局偵辦毒品案件尿液檢體委驗單(尿液檢體編號C-077
    )等件在卷為憑（見偵卷第138頁）。上開事實，首堪認定。
(二)黃錦坤於本院雖證稱：110年4月30日那天我打電話給被告，
    因為疫情關係我工作沒有辦法做，我租房子要付房租，我先
    跟被告借錢，那天就是要還他錢，當天我沒有跟被告買毒品
    ；110年5月1日我沒有跟被告購買毒品，當天我也是跟他借
    錢，我每天工作只有1000元，所以我就分批還他，這兩次與
    被告見面，我都沒有向他買毒品等語（見本院卷第233至236
    頁）。陳建平於本院則證稱：我跟被告之間沒有什麼買賣行
    為，因為我要吸食毒品時，我沒有錢或錢不夠，我打電話跟
    被告說要拿甲基安非他命，請他聯絡朋友，他有上線，他就
    帶我過去，看我有多少錢，等於不是跟他拿，是跟他朋友拿
    ，我是打給被告跟他講幫我拿甲基安非他命，他就帶我去找
    他朋友，被告也會出錢，我其實不是跟被告買等語（見本院
    卷第238至239頁）。惟黃錦坤、陳建平於本院所證與其等分
    別於警詢、偵訊證述有於如附表編號一至五所示時地分別向
    被告購買海洛因、甲基安非他命，被告當場交付上開毒品並
    收取其等交付之價金等情，顯然未合，並與被告於警詢、偵
    訊、原審及本院供述：我有出售如附表編號一、二所示海洛
    因予黃錦坤及如附表編號三至五所示之甲基安非他命予陳建
    平等語，亦不相符，且被告於本院審理時當庭聽完黃錦坤、
    陳建平之證詞，亦供稱：「他（指黃錦坤）講的太維護我了
    」等語（見本院卷第237頁）、「他（指陳建平）作證講的
    太維護我」等語（見本院卷第240頁），是黃錦坤、陳建平
    於本院所為上開證述，與其等於警詢、偵訊證述及被告於警
    詢、偵訊、原審暨本院供述之事實，並不相合，且為被告所
    否認，顯均係迴護被告之詞，均不足為有利被告之認定。
(三)被告雖辯稱：我沒有基於營利的意圖，我認為沒有販賣，我
    是轉讓，是基於朋友的立場給他毒品，我沒有賺價差及量差
    ，只是單純給黃錦坤、陳建平毒品而已等語。惟查：
　1.按販賣毒品罪，所謂「意圖」，即犯罪之目的，原則上不以
    發生特定結果為必要，祇須有營利之意圖為已足，不以買賤
    賣貴而從中得利為必要（最高法院103年度台上字第2764號
    號判決意旨參照）。次按政府查緝販賣毒品犯行無不嚴格執
    行，且販賣毒品罪係重罪，若無利可圖，衡情一般持有毒品
    者，當不致輕易將持有之毒品交付他人。且販賣毒品乃違法
    行為，非可公然為之，並有其獨特之販售路線及管道，亦無
    公定之價格，復可任意增減其分裝之數量，而每次買賣之價
    量，亦可能隨時依市場貨源之供需情形、交易雙方之關係深
    淺、資力、對行情之認知、可能風險之評估、查緝是否嚴緊
    ，及購買者被查獲時供述購買對象之可能性風險評估等諸般
    事由，而異其標準，非可一概而論，是販賣之利得，誠非固
    定，縱使販賣之人從價差或量差中牟利方式互異，其意圖營
    利之非法販賣行為仍屬同一。又販賣利得，除經被告供明，
    或因帳冊記載致價量至臻明確外，確實難以究明。然一般民
    眾均普遍認知毒品價格非低、取得不易，且毒品交易向為政
    府查禁森嚴，一經查獲，並對販毒者施以重罰，衡諸常情，
    倘非有利可圖，殊無必要甘冒持有毒品遭查獲、重罰之極大
    風險，無端親至交易處所，或於自身住處附近交易毒品，抑
    或購入大量毒品貯藏，徒招為警偵辦從事毒品販賣之風險。
    從而，除確有反證足資認定提供他人毒品者所為係基於某種
    非圖利本意之原委外，通常尚難因無法查悉其買進、賣出之
    差價，而諉無營利之意思，或阻卻販賣犯行之追訴，以免知
    過坦承者難辭重典，飾詞否認者反得逞僥倖，反失情理之平
    。又毒品危害防制條例所稱之「販賣」，係指有償之讓與行
    為，包括以「金錢買賣」或「以物易物」（即互易）等態樣
    在內；祇要行為人在主觀上有藉以營利之意圖，而在客觀上
    有以毒品換取金錢或其他財物之行為，即足當之；至於買賣
    毒品之金額或所換得財物之實際價值如何，以及行為人是否
    因而獲取價差或利潤，均不影響販賣毒品罪之成立（最高法
    院104年度台上字第356號判決意旨參照）。
　2.被告於警詢、原審供稱：我家庭經濟狀況勉持等語（見偵卷
    第6頁，原審卷第153頁），又參酌第一級毒品海洛因、第二
    級毒品甲基安非他命交易均為政府懸為嚴予取締之犯罪，且
    刑罰不輕，而被告與黃錦坤、陳建平均僅係朋友關係等情，
    業據被告於警詢時自承在卷（見偵卷第6頁反面），其等並
    非至親或有特殊之情誼關係，被告倘非有利可圖，自無甘冒
    觸犯重罪之風險，付出車資、油錢，親自將海洛因、甲基安
    非他命送與其二人。況被告於偵訊時供稱：是朋友知道我身
    上有毒品，來向我要，我身上現金不夠，所以才用來換錢等
    語（見偵卷第30頁），至被告及辯護人爭執被告於原審未自
    承有賺取自己施用的量，然經本院勘驗原審110年12月13日
    準備程序錄音光碟，被告與受命法官之對話為：「...被告
    ：關於第一條跟第二條，那個黃錦坤的我有話要說。法官：
    所以你就他的部分有認罪嗎？...被告：我根本沒有賺他錢
    ，因為黃錦坤跟我是朋友。...被告：因為我為什麼會這樣
    子給他，因為他工作也很辛苦，我就是體諒他，因為基於朋
    友的立場，我就沒有賺他錢。...被告：因為他一直拜託我
    ，我本來也是自己吃而已啊。法官：他是一直拜託我，因為
    黃錦坤一直拜託我。...法官：是，所以就黃錦坤的部分還
    有要爭執營利的意圖嗎？被告答：我確實沒有，沒有。法官
    ：我就跟你講啦，東西給他換錢啊。被告：對阿，就換錢啊
    法官問：所以這個營利的意圖這部分你爭執嗎？被告：沒有
    。法官：好，我不爭執。法官：阿你販售這些毒品給黃錦坤
    、陳建平，你大概都是賺多少？獲利？被告：就大概吃的吧
    。法官：賺吃的。被告：嗯。...」，有本院勘驗筆錄在卷
    為憑（見本院卷第115至121頁），是被告於原審準備程序雖
    曾供稱：我沒有賺黃錦坤錢，我確實沒有營利意圖等語，惟
    亦供承：我販售毒品給黃錦坤、陳建平，是賺大概吃的量等
    語，復於原審審理時供稱：對於販賣毒品罪之營利意圖，我
    全部承認，我沒有賺錢，賺吃的而已，還是有一點量的空間
    等語（見原審卷第150、151頁），堪認被告於原審確有自承
    從中牟利之意圖甚明。被告於本院辯稱：我沒有賺價差、量
    差，我真的沒有賺他們錢云云，辯護人亦為被告辯護稱：是
    原審法官自己說被告賺吃的云云，否認有販賣毒品營利之意
    圖，與被告於偵訊、原審供述明顯不符，並不足採。
(四)毒品危害防制條例第4條販賣各級毒品罪，以意圖就毒品賤
    買貴賣而販入或賣出為構成要件，其「意圖營利」並非客觀
    構成要件，「意圖營利」與「獲利」（意圖之實現）乃為二
    事，前者係主觀構成要件之認定，不問是否果有獲利，祇須
    客觀構成要件行為，係出於營求利益之主觀意圖即足，縱令
    實際上因故不得不以原價或低於原價出售而未能獲利，亦然
    。不論是否有償，必始終無營利之意思，始屬轉讓毒品（最
    高法院110年度台上字第1625號判決意旨參照）。查，被告
    為如附表編號一、二所示二次交付海洛因予黃錦坤，並向其
    收款，及如附表編號三至五所示三次交付甲基安非他命予陳
    建平，並向其收款，被告主觀上確均具有意圖營利之販賣故
    意無誤。辯護人為被告辯護稱：被告從警詢以來的說法，係
    基於朋友情誼，幫忙拿毒品並以原價轉交予黃錦坤、陳建平
    ，被告並沒有牟利的惡性，主觀上並無營利之意圖，應構成
    轉讓毒品罪等語，依上開說明，亦不足採。
(五)綜上所述，被告及辯護人所辯各節，均非可採，本案事證明
    確，被告販賣第一、二級毒品犯行，堪以認定，應依法論科
    。
二、論罪：　　
(一)核被告就如附表編號一、二所為，均係犯毒品危害防制條例
    第4條第1項販賣第一級毒品罪；被告就如附表編號三至五所
    為，均係犯同條例第4條第2項販賣第二級毒品罪。被告販賣
    海洛因及販賣甲基安非他命前，分別持有海洛因、甲基安非
    他命之低度行為，各為其販賣海洛因及甲基安非他命之高度
    行為所吸收，均不另論罪。
(二)被告就如附表編號一至五所示各次犯行，犯意各別，行為互
    殊，應予分論併罰。　　
(三)毒品危害防制條例第17條第2項規定：「犯第四條至第八條
    之罪於偵查及歷次審判中均自白者，減輕其刑。」此所謂「
    自白」，係指對自己之犯罪事實全部或主要部分為肯定供述
    之意，所稱犯罪事實，則指符合犯罪構成要件之具體社會事
    實而言。又有無營利之主觀意圖，乃販賣毒品、轉讓毒品及
    為他人購買毒品以幫助施用等犯罪之主要分野，亦為各該犯
    罪異其刑罰輕重之原因，自屬販賣毒品犯罪之重要構成要件
    事實，倘僅承認交付毒品、收取價款等客觀行為，而未坦認
    有營利意圖，自難認已就販賣毒品之事實為自白（最高法院
    111年度台上字第83號判決意旨參照）。查，被告就本案販
    賣第一、二級毒品犯行固於偵查、原審均自白不諱，惟於本
    院供稱：我沒有基於營利的意圖，我認為沒有販賣，我是轉
    讓，是基於朋友的立場給他毒品，我沒有賺價差及量差，只
    是單純給黃錦坤、陳建平毒品而已等語（見本院卷第92、23
    2、頁）。是被告於本院僅承認交付海洛因、甲基安非他命
    予黃錦坤、陳建平並收取價款等客觀行為，並未坦認有營利
    意圖，依上開說明，自難認被告於本院已就販賣第一、二級
    毒品罪之全部或主要事實自白，不符毒品危害防制條例第17
    條第2項自白減輕其刑之規定。
(四)毒品危害防制條例第17條第1項所謂「供出毒品來源，因而
    查獲其他正犯或共犯者」，係指被告供出毒品來源之有關資
    料，諸如前手之姓名、年籍、住居所、或其他足資辨別之特
    徵等，使調查或偵查犯罪之公務員因而對之發動調查或偵查
    ，並因而查獲者而言。被告之「供出毒品來源」，與調查或
    偵查犯罪之公務員對之發動調查或偵查並進而查獲之間，論
    理上須具有先後且相當之因果關係，倘有調查或偵查犯罪職
    權之公務員已有確切之根據，足以合理懷疑被告所供出毒品
    來源之人涉嫌毒品犯罪；或被告供出之毒品前手與其所涉案
    件之毒品不具關聯性；或被告雖有陳述毒品來源，但調查或
    偵查犯罪機關未因而查獲其他正犯或共犯，既無助該案之追
    查，即不符上開減免其刑規定（最高法院108年度台上字第8
    06號判決意旨參照）。查，本案並未因被告供述查獲其他正
    犯或共犯，此觀新竹市警察局第三分局偵查隊110年12月21
    日竹市警三分字第1100028512號函暨職務報告自明（見原審
    卷第77頁、第79頁，即「毒品上游陳建國」部分），且被告
    與黃錦坤、陳建平為毒品交易之時間為110年4、5月間，均
    早於被告於原審所稱其與毒品上游黃立瑋、羅仁志交易毒品
    之110年7月1日、同年8月5日(見原審卷第73頁、第91頁、第
    152頁)，顯見被告於原審所供述之毒品上游與本案被告所涉
    毒品犯罪不具關聯性，自不符毒品危害防制條例第17條第1
    項規定，而無從依該條項規定減輕或免除其刑。至被告於原
    審審理終結後，固於111年1月19日向原審提出刑事自白書狀
    略稱：被告於110年4月至5月間皆向羅仁志交易毒品，被告
    只記得交易時間有一次是110年4月20日晚間在新竹縣新豐鄉
    明新科技大學門口交易4公克等語（見原審卷第101頁），惟
    原審於111年2月14日宣判後，被告提起上訴後於本院並未主
    張其所販賣予黃錦坤、陳建平之毒品來源為羅仁志或本件有
    毒品危害防制條例第17條第1項規定之適用，亦未就此部分
    聲請調查證據，有本院準備程序及審理筆錄在卷可參（見本
    院卷第91至98、231至250頁），應認此部分並無調查必要，
    併予敘明。　　　　
(五)按刑法第59條之規定，犯罪之情狀顯可憫恕，認科以最低度
    刑仍嫌過重者，得酌量減輕其刑，同法第57條規定，科刑時
    應審酌一切情狀，為科刑重輕之標準，於裁判上酌減其刑時
    ，應就犯罪一切情狀（包括刑法第57條所列舉之10 款事項
    ），予以全盤考量，審酌其犯罪有無可憫恕之事由，以為判
    斷。故適用第59條酌量減輕其刑時，並不排除第57條所列舉
    10款事由之審酌，惟其程度應達於確可憫恕，始可予以酌減
    （最高法院70年度第6次刑事庭會議決議可資參照）。又同
    為販賣第一級毒品之人，其原因動機不一，犯罪情節未必盡
    同，或有大盤毒梟者，亦有中、小盤之分，甚或僅止於吸毒
    者友儕間為求互通有無之有償轉讓者亦有之，其販賣行為所
    造成危害社會之程度自屬有異，法律科處此類犯罪，所涉販
    賣第一級毒品之法定本刑卻同為「死刑或無期徒刑；處無期
    徒刑者，得併科新臺幣3000萬元以下罰金」，不可謂不重。
    於此情形，自非不可依客觀之犯行與主觀之惡性二者加以考
    量情狀，是否有可憫恕之處，而適用刑法第59條之規定酌量
    減輕其刑，期使個案裁判之量刑，能斟酌至當，符合比例原
    則。本院審酌被告就如附表編號一、二所示販賣海洛因之數
    量各1包，重量分別為0.35公克、0.35公克（均含袋重），
    價金均為1000元，販賣毒品數量非鉅，顯屬小額交易，應屬
    毒品交易之下游，主觀惡性及對於國民健康之危害程度，與
    大量販賣第一級毒品以賺取巨額利潤之「大盤」、「中盤」
    毒梟顯然有別，堪認被告如附表編號一、二所示販賣第一級
    毒品之犯罪情節較輕，倘逕就本次如附表編號一、二所示犯
    行論處毒品危害防制條例第4條第1項之法定最低本刑（即死
    刑或無期徒刑），就本案情形已屬過苛，本院認被告之犯罪
    情狀在客觀上尚足以引起一般人之同情，情堪憫恕，爰就如
    附表編號一、二所示販賣第一級毒品之各次犯行，均依刑法
    第59條規定減輕其刑。
(六)至被告如附表編號三至五所犯販賣第二級毒品罪，本院審酌
    被告為貪圖不法利益，竟漠視法令規定販售第二級毒品甲基
    安非他命，次數達3次，對他人身心健康及社會治安危害非
    輕，影響不可謂不大，再參以被告所犯販賣第二級毒品罪之
    法定刑為十年以上有期徒刑，顯無於客觀上足以引起一般同
    情及情輕法重情形，並無刑法第59條酌予減輕其刑規定之適
    用。被告及辯護人請求本院依刑法第59條之規定減輕其刑，
    尚難憑採。　　
三、撤銷部分原判決之理由及科刑審酌事項：　　
(一)原判決就被告如附表編號一、二所示販賣第一級毒品犯行及
    如附表編號三至五所示販賣第二級毒品犯行（即原判決附表
    編號㈠至㈤部分），認被告所為事證明確，予以論罪科刑，固
    非無見。惟查：㈠本案被告應無毒品危害防制條例第17條第2
    項規定之適用，業如前述，原判決就被告如附表編號一至五
    所示販賣第一、二級毒品犯行均適用毒品危害防制條例第17
    條第2項規定減輕其刑，容有未當。㈡被告如附表編號三至五
    所示販賣第二級毒品犯行，應無刑法第59條規定之適用，亦
    如前述，原判決就被告如附表編號三至五所示販賣第二級毒
    品犯行，均適用刑法第59條規定酌減其刑，自有未恰。㈢另
    案扣案之門號0000000000號行動電話1支（含門號SIM卡1張
    ，見本院111年度上訴字第1481號卷第87頁本院贓證物品保
    管單），雖因被告另案違反毒品危害防制條例案件經原審11
    0年度訴字第650號判決宣告沒收，然該行動電話既屬本案販
    賣毒品犯罪所用之物，因犯罪依法必須沒收之物，仍應依毒
    品危害防制條例第19條第1項規定，在本案為沒收之諭知；
    原判決未予宣告沒收，亦有未恰。準此，被告上訴意旨以其
    無營利之意圖，本案所犯為轉讓第一級毒品、轉讓第二級毒
    品罪，並無理由，惟原判決既有上開違誤之處，自應由本院
    將原判決關於其附表編號㈠至㈤部分均予撤銷改判。又原判決
    上開部分既經撤銷，其所定應執行刑亦失所附麗，應併予撤
    銷。另因原判決係適用法律不當而撤銷，依刑事訴訟法第37
    0條第1項但書規定，並無不利益變更禁止原則之適用，附此
    敘明。
(二)本院爰以行為人之責任為基礎，審酌被告正值青壯，本應依
    循正軌賺取金錢，竟不思及此，無視政府反毒政策及宣導，
    知悉毒品足以殘害人之身心健康，助長社會不良風氣，販賣
    第一、二級毒品，所為應予非難，兼衡被告之犯罪動機、目
    的、手段，被告於本院坦承交付毒品予黃錦坤、陳建平並收
    取價款等客觀行為，惟否認有營利意圖之犯後態度，暨被告
    於原審及本院自述高中畢業之智識程度，入監前從事水電工
    程，未婚並與母親同住之生活狀況（見原審卷第153頁，本
    院卷第248頁）等一切情狀，量處如主文第二項所示之刑。
四、沒收之說明：　　
(一)按犯罪所得，屬於犯罪行為人者，沒收之。但有特別規定者
    ，依其規定。前2項之沒收，於全部或一部不能沒收或不宜
    執行沒收時，追徵其價額，刑法第38條之1第1項、第3項分
    別定有明文。查，被告為如附表編號一至五所示販賣第一、
    二級毒品犯行，因而實際取得如附表編號一至五「交易金額
    」欄所示各該款項，均係被告犯販賣毒品罪實際所得財物，
    雖未扣案，仍應依刑法第38條之1第1項前段、第3項規定宣
    告沒收，並諭知於全部或一部不能沒收或不宜執行沒收時，
    追徵其價額。
(二)被告於本案所持與黃錦坤、陳建平聯繫毒品交易而使用之門
    號0000000000號行動電話1支（含門號SIM卡1張），係被告
    所有供其販賣第一、二級毒品犯罪所用之物，業據被告於原
    審供述在卷（見原審卷第59頁），並有被告分別與黃錦坤、
    陳建平之通訊監察譯文附卷可佐（見偵卷第66頁、第69頁反
    面至第72頁），該行動電話於被告另案違反毒品危害防制條
    例案件(本院111年度上訴字第1481號)扣案中，然該行動電
    話既屬本案販賣毒品犯罪所用之物，因犯罪依法必須沒收之
    物，仍應依毒品危害防制條例第19條第1項規定，在本案為
    沒收之諭知。
五、不定應執行刑：　　
    被告上開經本院撤銷改判部分所犯各罪之有期徒刑，雖均為
    不得易科罰金及不得易服社會勞動之罪，然此部分判決確定
    後，尚可與被告他案所犯經法院判處之罪刑，另由檢察官聲
    請法院審酌被告所犯各罪之犯罪時間、所侵害之法益、行為
    次數及其參與犯罪程度等情狀，酌定應執行之刑，是本案為
    減少不必要之重複裁判等情事，爰不予定應執行刑，併予敘
    明。
據上論斷，應依刑事訴訟法第369條第1項前段、第364條、第299
條第1項前段，判決如主文。
本案經檢察官蕭方舟到庭執行職務。
中　　華　　民　　國　　111 　年　　8 　　月　　30　　日
                  刑事第二庭    審判長法　官  遲中慧
                                      法　官  李世華
                                      法　官  楊志雄
以上正本證明與原本無異。
如不服本判決，應於收受送達後20日內向本院提出上訴書狀，其
未敘述上訴之理由者並得於提起上訴後20日內向本院補提理由書
（均須按他造當事人之人數附繕本）「切勿逕送上級法院」。
                                      書記官  林昱廷
中　　華　　民　　國　　111 　年　　8 　　月　　30　　日
附錄：本案論罪科刑法條全文
毒品危害防制條例第4條
製造、運輸、販賣第一級毒品者，處死刑或無期徒刑；處無期徒
刑者，得併科新臺幣三千萬元以下罰金。
製造、運輸、販賣第二級毒品者，處無期徒刑或十年以上有期徒
刑，得併科新臺幣一千五百萬元以下罰金。
製造、運輸、販賣第三級毒品者，處七年以上有期徒刑，得併科
新臺幣一千萬元以下罰金。
製造、運輸、販賣第四級毒品者，處五年以上十二年以下有期徒
刑，得併科新臺幣五百萬元以下罰金。
製造、運輸、販賣專供製造或施用毒品之器具者，處一年以上七
年以下有期徒刑，得併科新臺幣一百五十萬元以下罰金。
前五項之未遂犯罰之。　　　
附表：
編號 購毒者 交易/轉讓之時間、地點 交易/轉讓毒品之種類、數量 交易金額 (新臺幣) 罪名及宣告刑 備註 一 黃錦坤 110年4月30日20時48分許於新竹縣竹北市自強南路六家加油站附近路旁 海洛因1小包0.35公克(含袋重) 1000元 傅招賢犯販賣第一級毒品罪，處有期徒刑拾伍年。未扣案之犯罪所得新臺幣壹仟元沒收，於全部或一部不能沒收或不宜執行沒收時，追徵其價額。 起訴書附表編號1 二 黃錦坤  110年5月1日12時許之後某時於新竹縣芎林鄉綠獅三街工地處 海洛因1小包0.35公克(含袋重)  1000元 傅招賢犯販賣第一級毒品罪，處有期徒刑拾伍年。未扣案之犯罪所得新臺幣壹仟元沒收，於全部或一部不能沒收或不宜執行沒收時，追徵其價額。 起訴書附表編號2 三  陳建平 110年5月6日17時41分許於新竹市○○路00號(全家超商)馬路旁 甲基安非他命0.35公克(不含袋重) 1000元 傅招賢犯販賣第二級毒品罪，處有期徒刑拾年肆月。未扣案之犯罪所得新臺幣壹仟元沒收，於全部或一部不能沒收或不宜執行沒收時，追徵其價額。 起訴書附表編號3 四 陳建平  110年5月7日16時53分許於新竹市○○路000號(全家超商)馬路旁 甲基安非他命0.35公克(不含袋重) 750元 傅招賢犯販賣第二級毒品罪，處有期徒刑拾年貳月。未扣案之犯罪所得新臺幣柒佰伍拾元沒收，於全部或一部不能沒收或不宜執行沒收時，追徵其價額。 起訴書附表編號4 五 陳建平  110年6月7日11時2分許於新竹市○○路000號(全家超商)馬路旁 甲基安非他命1公克(不含袋重) 2000元 傅招賢犯販賣第二級毒品罪，處有期徒刑拾年陸月。未扣案之犯罪所得新臺幣貳仟元沒收，於全部或一部不能沒收或不宜執行沒收時，追徵其價額。 起訴書附表編號6